【裁判字號】    92,簡上,210
【裁判日期】    921031
【裁判案由】    傷害
【裁判全文】
臺灣高雄地方法院刑事判決                        九十二年度簡上字第二一號
    公  訴  人  臺灣高雄地方法院檢察署檢察官
    上  訴  人
    即  被  告  丁○○
右列上訴人因傷害案件，不服本院高雄簡易庭中華民國九十二年三月二十七日九十一
年度簡字第八六六號第一審簡易判決（聲請簡易處刑案號：九十一年度偵字第一八六
八六號），提起上訴，本院管轄第二審之合議庭判決如左：
    主  文
上訴駁回。
    事  實
一、緣丁○○於九十一年七月二十二日早上，駕車行經高雄市○鎮區○○路與后安路
    口時，因紅燈起步稍慢，遭駕車在後之乙○○按喇叭催促。丁○○因之心生不滿
    ，基於傷害之犯意，於同日下午三時許，在高雄市○○路一００號「台糖大型貨
    櫃停車場」（下稱台糖停車場）內，乘乙○○在小貨車後面工作，轉身向後不注
    意之際，持鋁棒往乙○○頭部擊打三次，第一次打中乙○○頭部，第二、三次因
    乙○○以手抵擋，而打中乙○○之手部，致乙○○受有右頭頂皮下血腫二×二×
    一公分；右前臂挫傷二×四公分；左手中指挫傷（起訴書誤載為「右」手中指挫
    傷）之傷害。乙○○遭毆打受傷後旋跳下小貨車逃跑，丁○○仍尾隨在後追趕，
    欲繼續毆打，惟未果而作罷，並駕駛ＹＨ－一三七八號藍色自用小客車離去。嗣
    經乙○○記下車牌號碼，報警而循線查獲。
二、案經乙○○訴由高雄市政府警察局前鎮分局移送臺灣高雄地方法院檢察署檢察官
    偵查後聲請簡易判決處刑。
    理  由
一、訊據上訴人即被告丁○○矢口否認有何傷害犯行，辯稱：當天早上我人在屏東萬
    丹收帳，沒有與告訴人乙○○因停等紅燈發生糾紛，下午三、四點左右，我有去
    台糖停車場看貨，但都沒有碰到告訴人，我不認識告訴人，沒有毆打告訴人云云
    。然查：
  (一)前揭遭被告持鋁棒毆打成傷之事實，業據告訴人乙○○於警訊、偵查、原審調查
    及本院調查中指訴綦詳，並經證人即在場目擊之丙○○於偵查及本院調查時一致
    證稱：當天我站在小貨車後半之旁邊，我叔叔（即告訴人乙○○）在貨車後面整
    理輪胎，被告原先躲在貨櫃車後面，趁我叔叔轉身放輪胎時，就跑過來跳到小貨
    車上，用鋁製棒球棒朝我叔叔頭部揮打三、四次，我叔叔用手擋二次，頭被打到
一棒，之後我叔叔跳下車逃跑，被告就追上去等情明確，並指認被告於原審當庭
    所攝之照片無誤，又告訴人因之受有如事實欄所示之傷害，亦有宏亞醫院出具之
    驗傷診斷書一紙在卷可稽，而觀之告訴人前開所受傷勢，核與其指訴遭被告毆打
    之部位相符，再參以被告亦於本院調查時自承：當天下午三、四時，我確有駕駛
    ＹＨ－一三七八號藍色自用小客車前往台糖停車場等情在卷，與告訴人所指訴記
    下被告車號之查獲過程、證人丙○○證述情節均相符，足認告訴人之指訴，應非
    子虛，堪予採信。至被告辯稱：證人丙○○年紀很小，且為告訴人之姪兒，所證
    述不可採信云云，惟查證人丙○○係民國八十年八月四日出生，有其年籍資料在
    卷可稽，證人丙○○於本件案發時，已係就讀國小六年級之學生，衡諸現今兒童
    身心發展程度及智識能力，參以證人丙○○於偵查及本院調查時二次證稱之情節
    ，均互核相符，並無瑕疵可指，已如前述，尚難僅執證人丙○○之年齡及其與告
    訴人為叔姪關係等詞，據以否定其證述之真實性及信憑性。
  (二)被告辯稱：九十一年七月二十二日當天下午我去台糖停車場看貨，後來就回家，
    委託廢棄車輛業者到我前鎮區○○路三十八號自宅處理車輛拖吊問題，沒有在台
    糖停車場遇到告訴人，亦未毆打告訴人云云，惟被告所舉之證人即受託拖吊廢棄
    車輛之運鴻環保股份有限公司甲○○於本院調查時到庭結證證稱：我是七月二十
    日下午三、四點左右去拖吊，被告丁○○隔二天即七月二十二日才到我們岡山的
    辦公室填寫廢棄車輛回收管制聯單及簽名，被告是在白天上班時間過來公司等語
    ，核與卷附行政院環境保護署廢激動車輛回收管制聯單所載日期相符，顯見被告
    委託業者前往住處拖吊廢棄車輛之時間，係在本件案發日（九十一年七月二十二
    日）前二天，並非其所辯稱之案發當日，是其上開所辯，顯非真實，亦不足採為
    對被告有利之證據，委無足取。
  (三)綜上，事證已臻明確，被告前揭犯行，堪予認定。
二、核被告丁○○所為，係犯刑法第二百七十七條第一項之普通傷害罪。被告犯罪事
    證明確，原審因而依刑法第二百七十七條第一項、第四十一條第一項，罰金罰鍰
    提高標準條例第一條前段、第二條，並審酌被告並無前科資料，有臺灣高等法院
    被告全國前案紀錄表一紙在卷可稽，足見其素行尚為良善，且僅因一時衝突而毆
    打告訴人之犯罪動機，惟參酌告訴人所受之傷勢其中有傷及位於人體重要部位之
    頭部，並衡量犯罪之手段、犯人之生活狀況等一切情狀，量處有期徒刑二月，併
    諭知易科罰金之標準，經核原判決認事用法均為違誤，量刑亦稱妥適。被告仍執
    陳詞否認犯罪，指摘原判決不當，為無理由，應予駁回。
據上論斷，應依刑事訴訟法第四百五十五條之一第一項、第三項、第三百六十八條，
判決如主文。
本案經檢察官劉昀到庭執行職務。
中      華      民      國    九十二    年      十      月    三十一    日
                              臺灣高雄地方法院刑事第十三庭
                                      審判長法  官  張世賢
                                            法  官  周玉群
                                            法  官  林韋岑
右正本證明與原本無異。
不得上訴。
                                            書記官  林慧君
中    華    民    國      九十二      年      十   月      三十一      日
【附錄本罪論罪科刑法條全文】
中華民國刑法第二百七十七條第一項：
  傷害人之身體或健康者，處三年以下有期徒刑、拘役或一千元以下罰金。


司法院資訊處製作；財團法人民間司法改革基金會備份。
